臺灣高等法院臺中分院刑事裁定　
111年度抗字第949號
抗 告 人即  
聲明異議人  林洺玄




上列抗告人因詐欺案件，不服臺灣臺中地方法院111年度聲字第1
807號中華民國111年9月15日駁回聲明異議裁定，本院裁定如下
：
    主  文
抗告駁回。
    理  由
一、抗告人即聲明異議人林洺玄（下稱抗告人）抗告意旨詳如附
    件所載。
二、按為明確限制數罪併罰適用之範圍，以維法安定性，並避免
    不得易科罰金之罪與得易科罰金之罪合併，造成得易科罰金
    之罪無法單獨易科罰金，致罪責失衡，且不利於受刑人，刑
    法第50條第1項但書規定將得易科罰金與得易服社會勞動之
    罪分別列舉，對於判決確定前所犯數罪而有該條第1項但書
    各款所列情形者，除受刑人依同條第2項之規定請求檢察官
    聲請定應執行刑者外，不得併合處罰。又法院之定應執行刑
    ，應以檢察官聲請之內容為其範圍，未經檢察官聲請之案件
    ，基於不告不理原則，法院不得任意擴張，否則即有未受請
    求之事項予以裁判之違法，此觀刑事訴訟法第477條第1項之
    規定即明。
三、經查：
　㈠抗告人於111年3月3日向檢察官具狀就附表所示各罪請求向法
    院聲請定應執行之刑，檢察官以聲明異議人先前已於110年6
    月25日簽署臺灣臺中地方檢察署刑法第50條第1項但書案件
    是否請求定應執行調查表，表示不同意檢察官就附表所示案
    件合併定應執行刑，乃以臺灣臺中地方檢察署111年3月18日
    中檢謀乙111執聲他845字第1119028290號函覆聲明抗告人，
    本案已不得聲請定刑等語，而未依聲明異議人之請求向本院
    聲請定應執行刑，此有調查表及前揭函文在卷可稽，抗告人
    執此提起本件聲明異議。
　㈡抗告人雖以前詞為抗告。然觀諸附表所示調查表所列各罪，
    兼有得易科社會勞動及不得易科社會勞動者；抗告人於調查
    表上填列「否」，表示不請求檢察官就調查表所列者合併定
    刑；調查表上並載明：「請審慎選擇勾選下列其一並簽名確
    認，選擇後不得再行變更」等語。足見抗告人不請求就調查
    表所列者合併定應執行刑之意思極為明確，抗告人即應受其
    拘束，自無許其任意變更或撤回請求之理。嗣後檢察官依抗
    告人選擇，未向原審聲請定應執行刑，尚屬妥適。
　㈢至抗告人其餘抗告意旨所陳，無非就附表所示各罪是否該當
    累犯且應加重其刑，及刑事訴訟法第370條不利益變更禁止
    原則於法院定應執行刑案件之適用，併同時請求本院另定應
    執行刑；然查，有關個案是否適用刑法第47條第1項累犯規
    定加重其刑，乃各案件承審法官之裁量權行使，自與檢察官
    執行指揮無關；又刑事訴訟法第477條規定，僅該案犯罪事
    實最後判決法院之檢察官有聲請法院定應執行刑之權限，抗
    告人並無直接向法院聲請定應執行刑之權；而原審法院及本
    院均非受理檢察官聲請定應執行刑之法院，則抗告人前所犯
    業經判決確定之數罪，於定應執行刑之際，有無刑事訴訟法
    第370條不利益變更禁止原則適用，當非原審法院及本院所
    得審酌，亦與檢察官之執行指揮無涉。從而，抗告人前揭所
    執抗告理由，於法亦有未合。
　㈣綜上所述，原裁定因而駁回其聲明異議，經核於法並無違誤
    。抗告意旨猶執前詞指摘原裁定不當，難認有理由，應予駁
    回。
中　　華　　民　　國　　111 　年　　10　　月　　24　　日
            刑事第八庭　  審判長法　官　張  靜  琪
                                法　官　郭  瑞  祥
                                法　官　簡  婉  倫
以上正本證明與原本無異。
不得再抗告。
                                書記官  林　書　慶
　　　　　　　　　　　　　　　　
中　　華　　民　　國　　111 　年　　10　　月　　24　　日
附件：






附表：